【裁判字號】    99,交聲,839
【裁判日期】    991012
【裁判案由】    聲明異議
【裁判全文】
臺灣彰化地方法院交通事件裁定    99年度交聲字第839號
原處分機關   交通部公路總局臺北區監理所
異  議  人   甲○○
即受處分人
上列異議人即受處分人因違反道路交通管理處罰條例案件，對於
交通部公路總局臺北區監理所99年7月13日北監自裁字第裁40-Z0
0000000號處分不服，聲明異議，本院裁定如下：
    主  文
異議駁回。
    理  由
一、按汽車在行駛途中，不得驟然或任意變換車道，如欲超越前
    車或變換車道時，應先顯示方向燈告知前後車輛，並保持安
    全距離及間隔，方得超越或變換車道；汽車駛離高速公路及
    快速公路主線車道擬進入交流道、服務區、休息站時，應先
    駛入外側車道，再循減速車道逐漸降低速率行駛之；汽車行
    駛於高速公路、快速公路或設站管制之道路，不遵使用限制
    、禁止、行車管制及管理事項之管制規則而有下列行為者，
    處汽車駕駛人3,000元以上6,000元以下罰鍰：…四未依規定
    變換車道；汽車駕駛人有下列各款所列條款之一者，除依原
    條款處罰鍰外，並予記點：一、有第33條第1項、第2項、第
    38條第1項、第40條、第45條、第47條第1款至第3款、第48
    條、第49條或第60條第1項、第2項第1款、第2款情形之一者
    ，各記違規點數1點，高速公路及快速公路交通管制規則第
    11條、第18條與道路交通管理處罰條例第33條第1項第4款及
    同條例第63條第1項第1款分別定有明文。
二、異議意旨略以：伊變換車道並未碰觸槽化線實線，亦先有打
    方向燈告知後方來車，並保持安全距離才變換車道，爰請求
    撤銷原處分等語。
三、經查，本件受處分人自承確有於將屆交流道口時，插入停等
    之車流中之情事，且有舉發舉證照片6張在卷可稽，其行為
    顯已嚴重危害在減速車道上連貫行駛車輛之行車安全及路權
    ，同時受處分人在主線車道上減速，並等候插入減速車道之
    際，亦已嚴重危害在主線車道上依速限行駛車輛之行車安全
    ，並造成交通秩序之混亂，其行駛於高速公路，不遵使用限
    制、禁止、行車管制及管理事項之管制規則，而有未依高速
    公路及快速公路交通管制規則第11條及第18條規定變換車道
    之行為，至為明顯。受處分人雖辯稱其於變換車道時並未碰
    觸槽化線實線且亦有先打方向燈告知後方來車，故並無影響
    後方車輛行駛之安全云云，惟受處分人既係合法持有駕照之
    人，對於道路交通規則，自應知之甚詳，並有加以遵守之義
    務，而不能僅因個人主觀認知，即貿然違規，致生危險在減
    速車道上連貫行駛之車輛及主線車道之車輛之安全。綜上所
    述，受處分人上開所辯應係事後卸責之詞，不足採信。本件
    異議為無理由，應予駁回。
據上論斷，應依道路交通管理處罰條例第87條、道路交通案件處
理辦法第19條，裁定如主文。
中    華    民    國    99    年    10    月    12    日
                  交通法庭            法  官   紀佳良
以上正本證明與原本無異。
如不服本裁定，應於裁定送達後五日內向本院提出抗告狀（須附
繕本）。
中    華    民    國    99    年    10    月    12    日
                                      書記官   林佑儒

司法院資訊處製作；財團法人民間司法改革基金會備份。
